臺灣高等法院刑事裁定
110年度抗字第304號
抗  告  人
即  受刑人  蘇明鴻




上列抗告人即受刑人因聲請定其應執行刑案件，不服臺灣新北地
方法院中華民國110年1月20日裁定（110年度聲字第158號），提
起抗告，本院裁定如下：
    主  文
抗告駁回。                                              
    理  由
一、原裁定意旨略以：受刑人蘇明鴻於如附表所示之日期，犯如
    附表所示之罪，經附表所示之法院判處如附表所示之刑，並
    於附表所示之日期確定，且附表編號2至33所犯之罪，均係
    於附表編號1所示判決確定日期前所為，有前揭裁判各1份在
    卷可稽。附表編號1至10、13、16至26、28至33所示之罪所
    處之刑得易科罰金，另附表編號11至12、14至15、27所示之
    罪所處之刑則不得易科罰金，合於刑法第50條第1項但書第1
    款情形，受刑人業已請求聲請人就如附表所示之罪，向原審
    法院提出定應執行刑之聲請，有民國110年1月1日定刑聲請
    切結書1紙在卷足按，是聲請人以原審法院為各該案犯罪事
    實最後判決之法院，聲請定其應執行之刑，經審核認其聲請
    為正當，應予准許。綜合考量其犯罪類型有異、各次之犯罪
    動機、情節及行為次數、不法與罪責程度、刑罰邊際效應遞
    減、所生痛苦程度遞增及復歸社會之可能性等情狀，整體評
    價其應受矯治之程度，兼衡責罰相當與刑罰經濟之原則，爰
    裁定定應執行有期徒刑9年8月等語。
二、抗告意旨略以：法院裁量權之行使，除不得逾越法律規定之
    外部界限，尚應受比例原則、公平正義原則之規範，並謹守
    法律秩序之理念、社會情感等，使其結果實質正當，合於內
    部界限。請讓抗告人有改過自新之機會，懇請撤銷原裁定，
    另為較輕、較有利抗告人之裁定云云。
三、按數罪併罰之定應執行之刑，乃對犯罪行為人本身及所犯各
    罪之總檢視，除應考量行為人所犯數罪反應出之人格特性，
    並應權衡審酌行為人之責任與整體刑法目的，包含各別刑罰
    規範之目的、輕重罪間體系之平衡、整體犯罪非難評價、各
    行為彼此間之偶發性、與被告前科之關聯性、各行為所侵害
    法益之專屬性或同一性、數罪對法益侵害之加重效應、罪數
    所反映之被告人格特性與犯罪傾向、社會對特定犯罪行為處
    罰之期待等因素，在量刑權之法律拘束性原則下，依刑法第
    51條第5款之規定，採限制加重原則，以宣告各刑中之最長
    期為下限，各刑合併之刑期為上限，但最長不得逾30年，資
    為量刑自由裁量權之外部界限，並應受法秩序理念規範之比
    例原則、平等原則、責罰相當原則、重複評價禁止原則等自
    由裁量權之內部抽象價值要求界限之支配，使以輕重得宜，
    罰當其責，俾符合法律授與裁量權之目的，以區別數罪併罰
    與單純數罪之不同，兼顧刑罰衡平原則（最高法院96年度台
    上字第7583號、100年度台上字第21號判決意旨參照）。
四、經查：
  ㈠抗告人即受刑人蘇明鴻因竊盜、違反毒品危害防制條例、漏
    逸氣體等案件，經臺灣士林地方法院及原審法院先後判處如
    附表所示之刑，均分別確定在案。而附表編號1至32所示各
    罪，經原審法院以109年度聲字第4470號裁定應執行有期徒
    刑9年5月確定，有各該裁判及本院被告前案紀錄表附卷可憑
    。附表編號2至33所示之罪均係在附表編號1裁判確定前所犯
    ，另附表編號1至10、13、16至26、28至33所示之罪刑，為
    得易科罰金之罪，原不得與附表所示其他不得易科罰金之罪
    合併定應執行刑，然受刑人業已請求檢察官就該附表各編號
    所示之罪合併聲請定應執行刑，此有定刑聲請切結書1份附
    卷可憑（見臺灣新北地方檢察署110年度執聲字第81號卷第2
    頁），合於刑法第53條、第51條第5款、第50條第2項之規定
    。原裁定於各刑中之最長期（有期徒刑10月）以上、各刑合
    併之刑期（有期徒刑13年8月：3月+3月+4月+4月+4月+4月+4
    月+4月+6月+4月+7月+10月+6月+10月+8月+6月+5月+3月+3月
    +4月+3月+6月+4月+6月+4月+6月+8月+2月+6月+5月+4月+3月
    +5月）以下，且未違反不利益變更禁止（有期徒刑9年10月
    ：9年5月+5月）之法定範圍內定應執行有期徒刑9年8月，經
    核並未逾越刑法第51條第5款之界限，符合量刑裁量之外部
    性界限及內部性界限，亦無明顯過重而違背比例原則或公平
    正義之情形之裁量權濫用情事，又適用「限制加重原則」之
    量刑原理，對抗告人給予適度之刑罰折扣，符合法律授與裁
    量權之目的，並無違誤。
  ㈡經綜合考量抗告人前開各罪之性質、次數，以及所反應出之
    人格特性，並權衡審酌行為人之責任與整體刑法目的及相關
    刑事政策，認原裁定在量刑權之法律拘束性原則下，依刑法
    第51條第5款規定，採限制加重原則，以宣告各刑中之最長
    期為下限，各刑合併之刑期為上限，且未逾越前定之執行刑
    加計其他裁判宣告刑總和，定應執行有期徒刑9年8月，已給
    予適度之刑罰折扣，符合法律授與裁量權之目的，並無濫用
    裁量權之情形，自屬適當，並無抗告意旨所稱與定執行刑應
    遵守之內外部界限未合，亦或不符公平正義、比例原則等情
    。抗告人猶執前詞提起抗告，指摘原裁定不當，為無理由，
    應予駁回。
五、據上論斷，應依刑事訴訟法第412條，裁定如主文。
中　　華　　民　　國　　110 　年　　3 　　月　　23　　日
              　  刑事第二十三庭審判長法　官  許永煌
　　　　　　　　　　　　　　　　　    法　官  吳定亞
　　　　　　　　　　　　　　　　　    法　官  黃美文
以上正本證明與原本無異。
如不服本裁定，應於收受送達後五日內向本院提出再抗告狀。
                                　    書記官  彭威翔
中　　華　　民　　國　　110 　年　　3 　　月　　24　　日